# 计划处置子公司的递延所得税负债问题

提问人：akiazhou 时间：2016-06-14 22:28:35
请教各位老师： 企业会计准则 8 号——所得税中明确说明： “第十二条 企业对与子公司、联营企业及合营企业投资相关的应纳税暂时性差异，应当确 认相应的所得税负债。但是，同时满足下列条 件的除外： (一) 投资企业能够控制暂时性差异转回的时间； (二) 该暂时性差异在可预见的未来很可能不会转回。” 是不是当母公司已经明确会处置子公司的时候，需要确认相关的递延所得税负债？该递延所得税负债的金额如何确认？

回答人：chenyiwei
如果母子公司都是境内居民企业，按照现行的企业所得税法规定，可以这样理解，即递延所得税负债的确认时点是明确处置计划时，而不是实际处置时。金额＝（该子公司的可辨认净资产和商誉在合并报表层面的账面价值－长期股权投资计税基础）*预计处置时母公司的适用税率。

提问人：akiazhou 时间：2016-06-15 11:55:07
多谢陈版，有个问题，这部分递延所得税负债另外一头是在所得税费用么，那不就导致我当期的实际税率大于25%了么，然后这块递延所得税在所得税调节表的时候放在哪里啊

回答人：chenyiwei
借方科目是“所得税费用——递延所得税费用”。在所得税调节表中可增设调整项目列示该项目。

提问人：jh_lixy 时间：2016-06-15 17:24:43
陈老师，是不是可以理解为：只要公司没有处置剩余股权的计划，则对剩余股权的公允价值确认的投资收益，可以不确认递延所得税负债？

回答人：chenyiwei
如果公司的处置计划明确规定了将处置的股权比例，且对剩余股权明确在可预见的未来没有处置计划，则可以仅就拟处置部分对应的递延所得税负债予以确认。